【裁判字號】    99,附民,37
【裁判日期】    990628
【裁判案由】    損害賠償
【裁判全文】
臺灣高等法院高雄分院刑事附帶民事訴訟判決
    原      告  南山人壽保險股份有限公司
    代  表  人  乙○○
    訴訟代理人  張亞婷  律師
    被      告  甲○○
上列被告因詐欺案件（99年度上易字第378 號），經原告提起附
帶民事訴訟，請求損害賠償，本院判決如下：
    主  文
被告應給付原告新台幣陸萬零陸佰零參元，及自民國玖拾玖年肆
月貳拾參日起至清償日止，按年息百分之五計算之利息。
原告假執行之聲請駁回。
    事實及理由
一、原告起訴主張：被告甲○○與劉萬健等人所組織之詐騙集團
    向原告公司投保，於保單生效後，前往惠德醫院、太順醫院
    等醫療院所，佯稱頭部外傷合併腦震盪或急性闌尾炎之症狀
    住院治療，經取得診斷證明書後，分別於民國91年6 月11日
    、91年7 月9 日以頭部外傷合併腦震盪及急性闌尾炎為由，
    向原告公司詐騙新台幣（下同）19,457元、41,146元，合計
    60,603元。被告之犯行，業經台灣高雄地方法院以93年度訴
    字第2864號判決詐欺取財罪，處有期徒刑10月，減為有期徒
    刑5 月，可見被告犯行確鑿，被告之詐欺犯行不法侵害原告
    之財產權，經催討拒不返還。爰依侵權行為之法律關係，請
    求命被告給付60,603元及加計法定遲延利息之判決，並陳明
    願供擔保為假執行宣告。
二、被告則以：原告主張之事實，並非全部真實，且其並無能力
    負擔等語，資為抗辯。求為判決駁回原告之訴。
三、按附帶民事訴訟之判決，應以刑事訴訟判決所認定之事實為
    據，刑事訴訟法第500 條前段定有明文。本件原告主張被告
    詐騙其款項60,603元之事實，業據本院99年度上易字第378
    號刑事判決駁回上訴確定（原審判處被告詐欺取財罪有期徒
    刑10月，減為有期徒刑5 月）在案，有該判決在卷可稽，則
    原告主張之事實，可堪認為真實。
四、又因故意或過失不法侵害他人權利者，負損害賠償責任，民
    法第184 條第1 項前段定有明文。被告詐騙原告公司款項60
    ,603元之事實，既已明確，則原告請求被告賠償上開金額，
    即屬有據。
五、從而，原告本於侵權行為法律關係，請求被告給付60,603元
    之金額，及自起訴狀繕本送達之翌日即99年4 月23日起，至
    清償日止，按年息百分五之計算法定遲延利息，為有理由，
    應予准許。
六、原告陳明願供擔保聲請為假執行，因本件原告勝訴，被告不
    得上訴第三審而告確定，原告毋庸聲請宣告假執行，故其假
    執行之聲請，應予駁回。
七、據上論結：本件原告之訴有理由，依刑事訴訟法第502 條第
    2 項，判決如主文。
中    華    民    國    99    年    6     月    28    日
                  刑事第二庭    審判長法  官  林正雄
                                      法  官  陳啟造
                                      法  官  黃壽燕
以上正本證明與原本無異。
不得上訴。
中    華    民    國    99    年    6     月    28    日
                                      書記官  戴志穎

司法院資訊處製作；財團法人民間司法改革基金會備份。
